# 关于其他权益工具问题

提问人：1838913227 时间：2019-12-27 08:05:09
请教陈版，B 公司是 A公司的控股股东，但是现在 B 公司与 A公司（有限责任公司）签订一份投资合同，约定 B公司以权益方式对 A 公司进行权益性投资，约定了投资的总金额，但投资的期限为无固定期限，可分次投资；
A 公司要按照一定的利率支付 B 公司投资收益，但可以无次数递延支付，除非有强制事件发生（强制时间 A公司可自行控制），本金和收益的返还在公司清算时发生，偿还顺序在其他债务之后股东分配之前。这种情况下，在A 公司层面，是否属于其他权益工具-永续债？

回答人：chenyiwei
其实质是B 变相从A 抽逃出资，合规性存在重大疑虑。因为A与 B之间的特定关系，B何时偿还该项负债，以及是否支付利息，本质上完全可以由B 单方面决定，这是以合法形式掩盖非法目的。